臺灣高雄地方法院刑事判決　　　　　　 100年度易字第1690號
公　訴　人　台灣高雄地方法院檢察署檢察官
被　　　告　吳遠妹
選任辯護人　張清雄律師
　　　　　　吳晉賢律師
被　　　告　吳陳麗英
上列被告等因傷害等案件，經檢察官提起公訴（100年度偵字第
23329 號），本院判決如下：
    主  文
吳遠妹犯公然侮辱罪，處拘役拾日，如易科罰金，以新台幣壹仟
元折算壹日；又犯傷害罪，處拘役拾日，如易科罰金，以新台
幣壹仟元折算壹日；應執行拘役拾伍日，如易科罰金，以新台
幣壹仟元折算壹日。
吳陳麗英犯傷害罪，處拘役肆拾日，如易科罰金，以新台幣壹仟
元折算壹日。
    事  實
一、吳遠妹與吳陳麗英在高雄市三民區鼎金一巷22號「金獅湖老
    人中心」從事桌球運動，雙方素有嫌隙。吳陳麗英於民國
    100年7月8日7時50分許，在上開老人中心打桌球時因球出界
    掉到隔壁桌吳遠妹之方向，過去撿球時，吳遠妹基於公然侮
    辱之犯意，以「瘋雞巴要人壘」（臺語）辱罵吳陳麗英，雙
    方因而發生肢體衝突，吳陳麗英基於傷害人身體之犯意毆打
    吳遠妹，吳遠妹則於吳陳麗英出手時張口咬住吳陳麗英右手
    小指。吳陳麗英因而受有右小指挫傷併血腫共四處傷口，各
    約0.5公分之傷害，吳遠妹則受有背鈍傷、顏面胸部挫擦傷
    等傷害。
二、案經吳遠妹，吳陳麗英訴由高雄市政府警察局三民第二分局
    移送台灣高雄地方法院檢察署檢察官偵查起訴。
    理  由
一、上開犯罪事實業經被告吳遠妹於本院審理中坦承不諱，核與
    證人即告訴人吳陳麗英於警詢中之證述內容相符，復有高雄
    榮民總醫院診斷證明書1紙在卷可查（見警卷第10頁）；從
    而，罪證明確，被告吳遠妹上開犯行堪以認定。
二、訊之被告吳陳麗英（即上開告訴人）對於在上開時地因撿球
    與告訴人吳遠妹（即上開被告）發生衝突一事固不諱言，惟
    矢口否認有何傷害之犯行，辯稱：係吳遠妹撿球時跑過來打
    伊，伊將其推開後，吳遠妹又用口咬其手指云云。惟查，本
    件被告吳陳麗英傷害告訴人吳遠妹之事實，業經證人即告訴
    人吳遠妹於本院審理中證述明確，復有告訴人吳遠妹所提出
    之高雄醫學大學中和紀念醫院診斷證明書1紙在卷可查（見
    警卷第9頁），況被告吳陳麗英於警詢及偵查中均供稱有推
    告訴人吳遠妹（見警卷第8頁、偵卷第9頁），顯見被告吳陳
    麗英確有對告訴人吳遠妹動手，其所辯顯係卸責之詞，不足
    採信；從而，罪證明確，被告吳陳麗英上開犯行堪以認定。
三、核被告吳遠妹所為，係犯刑法第309條第1項之公然侮辱罪及
    第277條第1項之傷害罪；被告吳陳麗英所為，係犯刑法第27
    7條第1項之傷害罪。被告吳遠妹所犯上開2罪，犯意個別，
    行為互異，應予分論併罰。審酌被告2人犯罪之動機、目的
    、手段，被告吳遠妹辱罵之用語對於告訴人吳陳麗英名譽產
    生之損害，告訴人2人所受傷害之情形尚非嚴重，被告吳遠
    妹犯後坦認犯行態度尚佳，被告吳陳麗英犯後未能坦認犯行
    ，態度尚難謂佳及其他等一切情狀，分別量處如主文所示之
    刑，並均定其易科罰金之折算標準，被告吳遠妹部分並定其
    應執行之刑及易科罰金之折算標準。
據上論斷，應依刑事訴訟法第299條第1項前段，刑法第277條第1
項、第309條第1項、第41條第1項前段、第51條第6款，刑法施行
法第1條之1，判決如主文。
中    華    民    國  100    年    12    月    30     日
                  刑事第八庭    法  官  林俊寬
以上正本證明與原本無異。
如不服本判決應於收受送達後10日內向本院提出上訴書狀，並應
敘述具體理由；如未敘述上訴理由者，應於上訴期間屆滿後20日
內向本院補提理由書（均須按他造當事人之人數附繕本）「切勿
逕送上級法院」。
中    華    民    國  100    年    12    月     30    日
                                書記官  吳金霞
附錄法條：
中華民國刑法第277條
（普通傷害罪）
傷害人之身體或健康者，處3年以下有期徒刑、拘役或1千元以下
罰金。
犯前項之罪因而致人於死者，處無期徒刑或7年以上有期徒刑；
致重傷者，處3年以上10年以下有期徒刑。
中華民國刑法第309條
（公然侮辱罪）
公然侮辱人者，處拘役或3百元以下罰金。
以強暴犯前項之罪者，處1年以下有期徒刑、拘役或5百元以下罰
金。